【裁判字號】    98,上易,1260
【裁判日期】    980527
【裁判案由】    竊盜
【裁判全文】
臺灣高等法院刑事判決                98年度上易字第1260號
上  訴  人
即  被  告  甲○○
                      （現另案於臺灣臺北看守所羈押中）
上列上訴人因竊盜案件，不服臺灣臺北地方法院98年度易字第75
4號，中華民國98年4月27日第一審判決（起訴案號：臺灣臺北地
方法院檢察署98年度偵字第4075號、第4646號），提起上訴，本
院判決如下：
    主  文
上訴駁回。
    理  由
一、按不服地方法院之第一審判決而上訴者，應向管轄第二審之
    高等法院為之。上訴書狀應敘述具體理由；上訴書狀未敘述
    上訴理由者，應於上訴期間屆滿後二十日內補提理由書於原
    審法院，逾期未補提者，原審法院應定期間先命補正；第二
    審法院認為上訴書狀未敘述理由或上訴有第362條前段之情
    形者，應以判決駁回之。但其情形可以補正而未經原審法院
    命其補正者，審判長應定期間先命補正，刑事訴訟法第361
    條及第367條分別定有明文。而所謂不服第一審判決之具體
    理由，必係依據卷內既有訴訟資料或提出新事證，指摘或表
    明第一審判決有何採證認事、用法或量刑等足以影響判決本
    旨之不當或違法，而構成應予撤銷之具體事由，始克當之（
    例如：依憑證據法則具體指出所採證據何以不具證據能力，
    或依憑卷證資料，明確指出所為證據證明力之判斷如何違背
    經驗、論理法則）；倘僅泛言原判決認定事實錯誤、違背法
    令、量刑失之過重或輕縱，而未依上揭意旨指出具體事由，
    或形式上雖已指出具體事由，然該事由縱使屬實，亦不足以
    認為原判決有何不當或違法者（例如：對不具有調查必要性
    之證據，法院未依聲請調查亦未說明理由，或援用證據不當
    ，但除去該證據仍應為同一事實之認定），皆難謂係具體理
    由，俾與第二審上訴制度旨在請求第二審法院撤銷、變更第
    一審不當或違法之判決，以實現個案救濟之立法目的相契合
    ，並節制濫行上訴（最高法院97年度台上字第892號判決參
    照）。是以上訴人之上訴書狀或補提之上訴理由書，雖有敘
    述上訴理由，惟並未具體敘述第一審判決有何違法或不當之
    情形，即與未敘述具體理由無異，其所為上訴，即不符合上
    訴之法定要件。
二、本件上訴人即被告甲○○不服原判決，提起上訴，其上訴理
    由略以：被告犯後深知悔悟，坦承犯行，原審未審酌該情減
    輕刑責，量刑不符比例原則而屬過重，懇請撤銷原判決，改
    判較輕之刑等語。
三、經查：
  (一)被告甲○○與綽號「阿文」之不詳年籍成年男子，基於意圖
    為自己不法所有之共同犯意聯絡，於民國97年4月14日凌晨4
    時許之夜間，前往臺北市信義區○○○路○段311號2樓乙○
    ○住處，由「阿文」攀爬而逾越上開住處之窗戶後，侵入該
    址住宅，由「阿文」開正門讓甲○○侵入後，共同竊取筆記
    型電腦二台、行動電話手機三支、皮包三個、手錶、皮夾二
    個（內有黃諄穠之身分證、學生證、駕駛執照各一張、信用
    卡五張）、撲滿一個（內有現金新臺幣若干），得手後離去
    。
  (二)被告復另行起意，與綽號「阿宏」之姓名年籍不詳成年男子
    基於共同意圖為自己不法所有之犯意聯絡，於97年9月7日凌
    晨零時許之夜間，前往臺北縣新店市○○街8巷6號1樓丙○
    ○住處，見該址後門未鎖而侵入該住宅，竊取現金二萬五千
    元、筆記型電腦一台、照相機一台（廠牌型號為SONYT9）、
    丙○○之身分證、健保卡、汽車駕駛執照、機車駕駛執照、
    機車行車執照（OYG-296號）、公務人員退休卡、佛光山會
    員卡、玉山銀行信用卡、荷蘭銀行信用卡、花旗銀行信用卡
    、郵局提款卡、臺灣銀行提款卡各一張、咖啡花色大背包一
    個、秀旺基金會董事長蘇興李之三峽鎮農會提款卡與印章各
    一個，得手後離去，嗣經警循線查獲。
  (三)前揭犯罪事實，迭據被告甲○○於警詢、偵查及原審審理時
    坦承不諱，原審並審酌卷內被害人之指訴、被告之指紋鑑驗
    報告以及卷內相關書證後，以被告所為，分別係犯刑法第
    321 條第1項第1、2款及同法第321條第1項第1款之加重竊盜
    罪，並依刑法第47條第1項累犯之規定，審酌其犯行之一切
    情狀，各判處被告有期徒刑一年十月、一年八月，並定應執
    行有期徒刑三年四月等情，已詳敘認定被告犯罪所憑之證據
    及理由，自形式上觀察，其認事、用法及量刑，均無不合。
  (四)原判決已就被告之素行狀況、犯罪動機、目的、手段，侵入
    住宅竊盜嚴重危害被害人居住安全，危害社會治安甚鉅，暨
    其犯後坦承犯行，態度良好等一切情狀，以為量刑之依據（
    見原判決第3頁倒數第13行起），被告提起上訴雖泛稱如上
    述，惟原判決量刑時已斟酌被告犯後之態度，且被告於94年
    間所犯竊盜罪，經原審法院判處有期徒刑二年八月確定，甫
    於97年1月11日縮短刑期執行完畢出監，乃被告猶不知檢束
    言行，於出監後短短數月又犯二次加重竊盜罪，原判決僅分
    別量處上述之刑度，顯無過重之情可言。是被告上訴並未依
    據卷內訴訟資料或提出新事證，指摘或表明第一審判決有何
    量刑不當或違法等足以影響判決本旨之情形，而構成應予撤
    銷之具體事由，僅泛言原判決量刑失之過重云云，揆諸首揭
    說明，難認已表明具體上訴理由，其上訴不合法定程式，爰
    不經言詞辯論逕予駁回。
據上論斷，應依刑事訴訟法第367條前段、第372條，判決如主文
。
中    華    民    國    98    年    5     月    27    日
                  刑事第十庭審判長法  官  楊炳禎
                                  法  官  李春地
                                  法  官  朱光仁
以上正本證明與原本無異。
不得上訴。
                                  書記官  王宜玲
中    華    民    國    98    年    6     月    1     日


司法院資訊處製作；財團法人民間司法改革基金會備份。
